【裁判字號】    89,上易,1170
【裁判日期】    890920
【裁判案由】    竊盜
【裁判全文】
臺灣高等法院高雄分院刑事判決                  八十九年度上易字第一一七號
    上  訴  人
    即  被  告  甲○○
右上訴人因竊盜案件，不服臺灣高雄地方法院八十九年度易字第一○○號、中華民國
八十九年四月二十九日第一審判決（起訴案號：臺灣高雄地方法院檢察署八十八年度
偵字第二八三○○號），提起上訴，本院判決如左：
    主  文
上訴駁回。
    事  實
一、甲○○（於七十八年間犯妨害自由罪，經台南高分院判處有期徒刑六月確定於八
    十年一月二十七日執行完畢、又於八十八年間，犯傷害及妨害公務罪，經臺灣高
    雄地方法院判處五月、二月，合併應執行有期徒刑六月，於八十九年一月二十八
    日入監執行、八十九年七月十七日執行完畢，均不合於累犯要件）意圖為自己不
    法之所有，於八十八年十一月十八日凌晨一時三十分許，在高雄市小港區漁會碼
    頭堤防旁之棚架下，竊取乙○○所有（車主係登記乙○○之妻洪黃寶恨名義、車
    牌號碼ＹＰＺ－三四八號）機車一部，得手後正將該車遷離現場，打算逃逸之際
    ，在距竊車地點一百餘公尺處之海眾廟旁，為警查獲，並通知乙○○領回失竊之
    該機車。（車牌號碼ＹＰＺ－三四八號未尋獲）
二、案經高雄市政府警察局小港分局報請臺灣高雄地方法院檢察署檢察官偵查起訴。
    理  由
一、訊據上訴人即被告甲○○矢口否認竊車犯行，辯稱：我是把機車牽去放好，並沒
    有拆下車牌云云。
二、惟查：右揭事實，業據失竊機車所有人乙○○於警訊、偵查中指證：我於八十八
    年十一月十七日十七時出港捕撈作業時，將機車停放在小港區漁會避風碼頭棚架
    下，停放時該機車有懸掛車牌（車牌號碼ＹＰＺ－三四八號）有鎖住，我沒有叫
    任何人去牽該部機車，去警局領車時，電門已被打開等情，再經證人即查獲被告
    之警員嵇齊家證稱：我值班時，見吳某往海堤方向走，十分鐘後他牽一部機車往
    我們值勤崗位走來，一邊走一邊踩，試圖發動車子，我見其可疑，問他為何那麼
    晚在牽車，他說是朋友叫他去牽的，我說為何沒有車牌，他又說不出所以然，亦
    交代不出是何友人，我們才依引擎號碼尋到車主，車主說她先生前一天出海騎出
    去及海堤邊，準備入港後騎回家，根本沒叫人去牽車，且車子原來有車牌，被告
    牽該車子走了約有一百公尺等情（詳見偵卷第十四頁），復有贓物認領收據在卷
    可考，足證被告甲○○上開辯解要係飾卸之詞，不足以採信，被告竊盜犯行罪證
    明確，應依法論科。
三、核被告甲○○所為，係犯刑法第三百二十條第一項之竊盜罪。
四、原審因而適用刑法第三百二十條第一項，罰金罰鍰提高標準條例第一條前段之規
    定，並且審酌被告犯罪之動機、目的及犯後態度等一切情狀，量處有期徒刑六月
    ，原判決之認事用法均無不當，量刑亦甚妥適，被告上訴並無理由，應予駁回。
據上論結，應依刑事訴訟法第三百六十八條，判決如主文。
本案經檢察官郭振昌到庭執行職務。
中    華    民    國     八十九     年       九       月     二十       日
                              臺灣高等法院高雄分院刑事第二庭
                                  審判長法官  張明松
                                        法官  邱永貴
                                        法官  曾玉英
右正本證明與原本無異。
不得上訴。
                                      書記官  林靜霙
中    華    民    國     八十九     年       九       月    二十一      日
                                                    Ｇ


司法院資訊處製作；財團法人民間司法改革基金會備份。
